Inventaris van het archief van het Informatie- en Kenniscentrum Natuur, Bos, Landschap en Fauna van het ministerie van LNV, 1991-2000
Nationaal Archief, Den Haag
Ministerie van Landbouw, Natuurbeheer en Visserij: Informatie- en Kenniscentrum Natuur, Bos-, Landschap en Fauna
LNV / IKC NBLF
1991-2000
L50
3.90 meter; 145 inventarisnummers.
Normale geschreven, getypte en gedrukte documenten. Geen bijzondere handschriften.
Nationaal Archief, Den Haag
Ministerie van Landbouw, Natuurbeheer en Visserij, Informatie- en Kenniscentrum Natuur, Bos, Landschap en Fauna
Het archief bevat dossiers betreffende de begeleiding van wetenschappelijk onderzoek op het gebied van het natuurbehoud, en betreffende overleg met milieuorganisaties.
Archiefvorming
Geschiedenis van de archiefvormer
Het Informatie- en Kenniscentrum Natuur, Bos, Landschap en Fauna had als taak het begeleiden en uitvoeren van wetenschappelijk onderzoek, het onderhouden van contacten met milieuorganisaties en het deelnemen aan overlegvergaderingen.
Tot 1990 werd deze kennisfunctie door de Consulentschappen in Algemene Dienst beheerd. In dat jaar werden deze consulentschappen opgeheven. Hiervoor in de plaats kwamen het Informatie- en Kenniscentrum Veehouderij (IKC-V) en het Informatie en Kenniscentrum Akker- en Tuinbouw (IKC-AT). Deze IKC’s hadden meerdere afdelingen die verspreid waren over het hele land. In 1991 werd ook het Informatie- en Kenniscentrum Natuur, Bos, Landschap en Fauna (IKC-NBLF) opgericht dat was gestationeerd in Wageningen.
In 2000 werden Informatie- en Kenniscentrum Landbouw (IKC-L: een fusie van IKC-AT en IKC-V in 1995) en Informatie- en Kenniscentrum Natuurbeheer (IKC-N: een naamswijziging van IKC-NBLF in 1996) samengevoegd en werd het Expertise Centrum LNV (EC-LNV) opgericht.
Geschiedenis van het archiefbeheer
Bij de Consulentschappen werd het archief verzorgd door de secretaresses. Hiervoor gebruikten ze een postboek. In 1991 werd het Informatie- en Kenniscentrum Natuur (IKC-N) opgericht en was gestationeerd in Wageningen. Daar werd er gewerkt met het postverwerkingprogramma Arend. In 1998 werd bij het IKC-N in 1998 het postverwerkingprogramma Tracé ingevoerd. Arend kreeg toen bij het IKC-N alleen een raadpleegfunctie. Gelijk met de start van Expertisecentrum-LNV werd er gewerkt met de databank TRC-ECLNV. De databanken TRCL en TRCN kregen toen ook een raadpleegfunctie.
De archieven zijn op 15 januari door de zorgdrager overgedragen aan PWAA. Het archief van EC is nog niet eerder inhoudelijk bewerkt. Het archief is waarschijnlijk compleet. Van alle IKC's is archief overgedragen. Er hebben voor zover bekend geen eerdere vernietigingen plaatsgevonden. Hiermee is de neerslag van de taken volledig.
De verwerving van het archief
Het archief is in 2008 door ministerie van LNV overgebracht naar het Nationaal Archief, krachtens artikel 12 van de Archiefwet 1995.
Overbrenging van een overheidsarchief
Inhoud en structuur van het archief
01.01.01; 2.11
Inhoud
Het Informatie- en Kenniscentrum Natuur, Bos, Landschap en Fauna begeleidde en voerde wetenschappelijk onderzoek uit, onderhield contacten met milieuorganisaties en nam deel aan overleggen. De aard van het archief is zowel beleidsvormend als uitvoerend.
AREND
Automatisering Registratie en Documentatie
BLB
Bos- en Landschapsbouw
FAO
Food and Agriculture Organisation
FAME
Forest Assessment and Monitoring Environment
IKC
Informatie- en Kenniscentrum
NBLF
Natuur, Bos, Landschap en Fauna
NBP
Natuurbeleidsplan
TNO
Nederlandse organisatie voor Toegepast-Natuurwetenschappelijk Onderzoek
Selectie en vernietiging
Selectie heeft op dossierniveau plaatsgevonden aan de hand van de volgende selectielijsten:
BSD 76 Overheidspersoneel Arbeidsomstandigheden (Stcr. 200/2001)
BSD 80 Agrarische handelspolitiek en exportbevordering (Stcr. 224/2000)
BSD 92 Overheidsinformatievoorziening (Stcr. 202/2003)
BSD 143 Organisatie van de rijksoverheid (Stcr.245/2005)
BSD 157 Landbouwkwaliteit en voedselveiligheid (Stcr. 95/2007)
Dit archief bevat geen bescheiden die bewaard worden op grond van de hardheidsclausule art. 5 lid e van het Archiefbesluit. Ook is er geen Historisch Maatschappelijke Analyse op deze beleidsterreinen uitgevoerd.
Aanvullingen
Voor dit archief worden geen aanvullingen verwacht
Ordening van het archief
Het archief van het Informatie- en Kenniscentrum Natuur, Bos, Landschap en Fauna is op taakgeordend.
Aanwijzingen voor de gebruiker
Openbaarheidsbeperkingen
Volledig openbaar.
Materiële beperkingen
Aanvraaginstructie
Openbare archiefstukken kunnen online worden aangevraagd en gereserveerd. U kunt dit ook via de terminals in de studiezaal van het Nationaal Archief doen. Om te kunnen reserveren dient u de volgende stappen te volgen:
U maakt een profiel aan op www.gahetna.nl, en logt vervolgens in
Via de archiefinventaris (alleen de beschrijvingen met rode nummers) selecteert u het gewenste archiefstuk door op de knop 'Reserveren' te klikken
In het volgende scherm geeft u aan op welke dag u het archiefstuk wilt inzien
Indien u zich bevindt in de studiezaal en een tafelnummer heeft ontvangen kunt u dit nummer vermelden. Als u geen tafelnummer heeft kunt u tafelnummer 777 laten staan
Vervolgens bevestigt u uw reservering door deze te versturen.
Verwant materiaal
Beschikbaarheid van kopieën
Beschrijving van de series en archiefbestanddelen
- Stukken van algemene aard, A
  - Het overdragen van de archiefbescheiden inzake de reorganisatie van het IKC NBLF, 1991; 1; 1 omslag
    5.092-0116-01 Vakminister
  - Notulen en agenda's van de vergaderingen van de staf van de Directie NBLF, met bijlagen, 1991-1993; 2-29; 11 pakken en 17 omslagen
    5.143-0336-01 Vakminister
    - September 1991, 2
    - Oktober 1991, 3
    - November 1991, 4
    - December 1991, 5
    - Januari 1992, 6
    - Februari 1992, 7
    - Maart 1992, 8
    - April 1992, 9; 1 pak
    - Mei 1992, 10; 1 pak
    - Juni 1992, 11
    - Juli 1992, 12
    - Augustus 1992, 13
    - September 1992, 14
    - Oktober 1992, 15
    - November 1992, 16
    - December 1992, 17
    - Januari 1993, 18; 1 pak
    - Februari 1993, 19; 1 pak
    - Maart 1993, 20; 1 pak
    - April 1993, 21; 1 pak
    - Mei 1993, 22
    - Juni 1993, 23
    - Juli 1993, 24
    - Augustus 1993, 25; 1 pak
    - September 1993, 26; 1 pak
    - Oktober 1993, 27; 1 pak
    - November 1993, 28; 1 pak
    - December 1993, 29; 1 pak
  - Notulen en agenda's van de vergaderingen van de staf van het IKC NBLF, met bijlagen, 1991-1995; 30-76; 3 pakken en 44 omslagen
    December 1993 ontbreekt
    - Juni tot en met augustus 1991, 30; 1 pak
    - September 1991, 31
    - Oktober 1991, 32
    - November 1991, 33
    - December 1991, 34
    - Januari 1992, 35
    - Februari 1992, 36
    - Maart 1992, 37; 1 pak
    - April 1992, 38
    - Mei 1992, 39
    - Juni 1992, 40
    - Juli 1992, 41
    - Augustus 1992, 42
    - September 1992, 43
    - Oktober 1992, 44
    - November 1992, 45; 1 pak
    - December 1992, 46
    - Januari 1993, 47
    - Februari 1993, 48
    - Maart 1993, 49
    - April 1993, 50
    - Mei 1993, 51
    - Juni 1993, 52
    - Juli 1993, 53
    - Augustus 1993, 54
    - September 1993, 55
    - Oktober 1993, 56
    - November 1993, 57
    - Januari 1994, 58
    - Februari 1994, 59
    - Maart 1994, 60
    - April 1994, 61
    - Mei 1994, 62
    - Juni 1994, 63
    - Juli 1994, 64
    - Augustus 1994, 65
    - September 1994, 66
    - Oktober 1994, 67
    - November 1994, 68
    - December 1994, 69
    - Januari 1995, 70
    - Februari 1995, 71
    - Maart en april 1995, 72
    - Mei en juni 1995, 73
    - Juli en augustus 1995, 74
    - September en oktober 1995, 75
    - November en december 1995, 76
  - Het opstellen van een verklaring van vernietiging van de archiefbescheiden van de Directie BLB, 1992; 77; 1 omslag
    5.092-0126-01 Vakminister
  - Het voeren van overleg tussen de Directie NBLF en de staf van IKC, 1992; 78; 1 omslag
  - Het opstellen van de Sociaal Jaarverslagen van 1992 en 1993 van de Directie NBLF, 1992-1993; 79; 1 omslag
    5.143-0348-01 Vakminister
  - Het realiseren van een bedrijfsgezondheidskundige en verzekeringsgeneeskundige arbozorg conform de Arbeidsomstandighedenwet aan de hand van een risico-inventarisatie en -evaluatie binnen het IKC NBLF, 1992-1999; 80; 1 omslag
    5.076-0041-01 Vakminister
  - Het opstellen van de meerjarenvisie 1993-1996 "Kiezen voor Kennis" van het IKC NBLF, 81; 1 omslag
    5.143-0337-01 Vakminister
  - Het voeren van overleg inzake invoering van het AREND-systeem by het IKC NBLF, 1993-1994; 82; 1 omslag
    5.092-0041-01 Vakminister
  - Het opstellen van een werkplan voor de afdelingen IKC NBLF, 1993-1997; 83-84; 2 omslagen
    5.143-0343-01 Vakminister
    - Afdeling Natuur 1993-1995, 83
    - Afdeling Bos 1993-1997, 84
  - Notulen en agenda's van de vergaderingen van de staf van het IKC Natuurbeheer, met bijlagen, 1996-1999; 85-108; 5 omslagen en 19 pakken
    - Januari en februari 1996, 85; 1 omslag
    - Maart en april, 1996, 86; 1 omslag
    - Mei en juni 1996, 87
    - Juli en augustus 1996, 88; 1 omslag
    - September en oktober 1996, 89; 1 omslag
    - November en december 1996, 90; 1 omslag
    - Januari en februari 1997, 91
    - Maart en april 1997, 92
    - Mei en juni 1997, 93
    - Juli en augustus 1997, 94
    - September en oktober 1997, 95
    - November en december 1997, 96
    - Januari en februari 1998, 97
    - Maart en april 1998, 98
    - Mei en juni 1998, 99
    - Juli en augustus 1998, 100
    - September en oktober 1998, 101
    - November en december 1998, 102
    - Januari en februari 1999, 103
    - Maart en april 1999, 104
    - Mei en juni 1999, 105
    - Juli en augustus 1999, 106
    - September en oktober 1999, 107
    - November en december 1999, 108
  - Het opstellen van de notitie "Zelfevaluatie IKC Natuurbeheer", 1999; 109; 1 omslag
- Het beschermen van natuur en milieu, B
  - Het opstellen van de notitie "Evaluatie Dassenbeleid 1984-1990", 1991-1992; 110; 1 omslag
    5.026-0001-01 De minister van Landbouw, Natuur en Voedselkwaliteit
  - Het laten evalueren van het project "Effectgerichte Maatregelen Bossen" door Ingenieursbureau Oranjewoud B.V., 1993; 111; 1 omslag
  - Het beantwoorden van vragen van de Vaste Commissie voor Landbouw, Natuurbeheer en Visserij inzake het LNV-kennisbeleid tot 1999 d.d. 1 december 1995, 112; 1 omslag
    5.080-0008-01 Minister van LNV
  - Het geven van de opdracht voor het opstellen van het "Internationale beschermings- en beheersplan voor de zwartbuikrotgans-trekroute" door IKC NBLF aan de Landelijke Vereniging tot Behoud van de Waddenzee, 1995-1997; 113; 1 omslag
    5.158-0019-01 Minister van landbouw, natuur en voedselkwaliteit
  - Het opstellen van de "Handleiding Overlevingsplan Bos en Natuur", 1996; 114; 1 pak
    Met eindrapport
    5.157-0036-01 Minister van Landbouw, Natuurbeheer en Visserij
  - Het aangaan van een samenwerkingsovereenkomst als eindgebruiker van het "Land Water Milieu Informatietechnologieprogramma", 1996-1999; 115; 1 pak
  - Het realiseren en onderhouden van drie Voorbeeldbedrijven Geïntegreerd Bosbeheer, 1997-1998; 116; 1 omslag
- Het voeren van internationaal overleg, C
  - Het verslagleggen van internationale conferenties, 1991-2000; 117-126; 10 omslagen
    5.158-0024-01 Minister van landbouw, natuur en voedselkwaliteit
    - Map I 1991-1992, 117
    - Map II 1993, 118
    - Map III 1994, 119
    - Map IV 1995, 120
    - Map V 1996-1997, 121
    - Map VI 1997, 122
    - Map VII 1997, 123
    - Map VIII 1997-1998, 124
    - Map IX 1999, 125
    - Map X 1999-2000, 126
  - Het deelnemen aan het Intergouvernementele Panel voor de Bossen, 1996-1998; 127; 1 omslag
  - Het vaststellen van de eindrapportage over de deelname aan de "User Requirement Study for remote sensing based spatial information for the sustainable management of forests" van de FAO ten behoeve van het FAME project, 1997-1999; 128; 1 pak
    Bevat Engelse teksten
- Het (laten) uitvoeren van onderzoeken, D
  - Het laten uitvoeren van onderzoek naar "Natuurcriteria Bestrijdingsmiddelen" door de Vrije Universiteit te Amsterdam, 1991-1995; 129; 1 omslag
  - Het vaststellen van de eindrapportage over het onderzoek "Analysis and typology of indigineous forest managment in the humid tropics of Asia" door de Stichting voor Nederlandse Bosbouw-ontwikkelingssamenwerking 1993, 1992-1993; 130; 1 pak
  - Het vaststellen van de eindrapportage over het onderzoek "Colonization and land use in the humid tropics of Latin America" door de Stichting voor Nederlandse Bosbouw-ontwikkelingssamenwerking, 1993; 131; 1 omslag
  - Het verlenen van de opdracht tot afronden van het rapport "Basiskwaliteit beekdalen" aan TNO, 1993; 132; 1 omslag
  - Het verlenen van de opdracht tot het opstellen van de "Structuurschets Groengebieden Haarzuilens en Hollandsche IJssel" aan TNO, 1994; 133; 1 omslag
  - Het verlenen van de opdracht door IKC NBLF aan Nieuwland Advies tot een onderzoek naar de wenselijkheid van een typologie kleine landschapselementen, 1994-1995; 134; 1 omslag
  - Het vaststellen van de eindrapportage voor het onderzoek naar de effectiviteit van maatregelen tegen ongewenste gevolgen van verzuring en eutrofiëring in bossen met hoge natuurwaarden gedaan door de Landbouwuniversiteit Wageningen, 1995; 135; 1 omslag
  - Het verlenen van de opdracht tot onderzoek naar de rol van dieren in het tropisch regenwoud aan het onderzoeksbureau SBW Advies en Onderzoek, 1995-1996; 136; 1 omslag
  - Het verlenen van opdrachten die als deelprojecten worden uitgevoerd in het kader van het project "Netwerk Ecologische Monitoring", 1995-1996; 137; 1 omslag
  - Het verlenen van de opdracht tot het uitvoeren van het onderdeel informatiebehoefte van het deelproject "Informatiebehoefte en voorbereiding ontwerp" ten behoeve van de Oppervlaktestatistiek Bos, Natuur en Landschap aan het onderzoeksinstituut Bureau SME, 1996; 138; 1 omslag
  - Het verlenen van de opdracht tot onderzoek naar de "Coördinatie van het Meetnet Bosvitaliteit in de periode 1999 t/m 2001" aan adviesbureau Grontmij, 1997-1998; 139; 1 omslag
  - Het verlenen van de opdracht tot onderzoek naar het "Investeringsvraagstuk Informatievoorziening voor bos, natuur en landschap" aan het onderzoeks- en adviesbureau Staring Centrum, 1997-1998; 140; 1 omslag
  - Het verlenen van de opdracht tot uitvoering naar het "Project NBP-Inventarisatie" door het onderzoeksinstituut Bureau Landview, 1997-1998; 141; 1 omslag
  - Het verlenen van de opdracht tot onderzoek naar "Ontwerp meetnet functievervulling" aan het Instituut voor Bos- en Natuuronderzoek, 1998; 142; 1 omslag
  - Het opstellen van het rapport "Effecten voor landbouw en agribusiness van drie luchthavenlocaties Flevoland, Maasvlakte en Noordzee" door het Landbouw-Economische Instituut in opdracht van IKC Natuurbeheer, 1998; 143; 1 pak
  - Het verlenen van de opdracht tot het uitvoeren van "Ondersteuning graadmeterontwikkeling" door onderzoeksinstituut TNO, 1998; 144; 1 omslag
  - Het verlenen van de opdracht door IKC Natuurbeheer aan Vogelbescherming Nederland tot het uitvoeren van het onderzoek naar het "National Inventory Ramsargebieden", 1998-1999; 145; 1 omslag